---
name: Sara  
surname: Acevedo
position: "estudiante doctorado"
address: "Santiago, Chile"
phone: +56 9 576 50 773
www: saryace.github.io
email: "seaceved@uc.cl"
twitter: saryace
github: Saryace
date: "`r format(Sys.time(), '%B %Y')`"
output: 
  vitae::moderncv
---

```{r setup, include=FALSE}
knitr::opts_chunk$set(echo = FALSE, warning = FALSE, message = FALSE)
options(tinytex.verbose = TRUE)
library(vitae)
library(kableExtra)
library(tinytex)
```

# \faIcon{female} Sobre mí

* Actualmente estoy terminando mi doctorado en Ciencias de la Ingeniería. 
* Mi investigación levanta datos de ciencia del suelo y estudios ambientales, para derivar en análisis estadístico y modelos predictivos. 
* Imparto clases de introducción a data science usando R. 

# \faIcon{university} Educación

```{r}
library(tibble)
tribble(
  ~ Degree, ~ Year, ~ Institution, ~ Where,
  "Doctorado en Ciencias de la Ingeniería, mención Ingeniería Civil", "2016-2022", "Pontificia Universidad Católica de Chile", "Santiago, Chile",
  "Master of Science, Soil and Biogeochemistry", "2012-2014", "University of California-Davis", "Davis, USA",
  "Químico, mención Analítica y Ambiental", "2003-2009", "Pontificia Universidad Católica de Chile", "Santiago, Chile"
) %>% 
  detailed_entries(Degree, Year, Institution, Where)
```

# \faIcon{briefcase} Empleos

```{r}
tribble(
  ~Year, ~Type, ~Desc,
    "2022", "Educación", "Facilitador curso: Introducción a Tidyverse para Ciencia de Datos en R para Estacion Lastarria",
  "2020 - 2021", "Educación", "Course maintainer MOOCs Coursera UC: Introducción a Python e Introducción al Aprendizaje Universitario",
  "2018 - 2020", "Educación", "Ayudante del curso Biofísica Ambiental en Pontificia Universidad Católica de Chile",
  "2018 - 2019", "Investigación", "Estudios infiltración en suelos para Desalsolar SPA",
  "2015 - 2019", "Investigación", "Evaluación científica y técnica del plan de trabajo y presupuesto de propuestas CORFO"
) %>% 
  detailed_entries(Type,Year,Desc)
```
\newpage


# \faIcon{hammer} Herramientas

* \faIcon{desktop} Programación: 
  * R -- Python (básico)
* \faIcon{desktop} Software:
  * Rstudio -- ArcGis (básico) -- Zotero -- Hydrus 1-D
* \faIcon{calculator} Estadística
  * Modelación (modelos lineales y machine-learning)
* \faIcon{thermometer-three-quarters} Análisis medioambiental
  * Campañas de terreno -- Análisis e interpretación de datos de calidad de agua y suelo
  * Especialidad en física de suelos (infiltración y balance hídrico)
* \faIcon{cogs} Otros:
  * Inglés avanzado -- Git/Github (básico) -- Markdown (RMarkdown y Github-flavored)

# \faIcon{file} Publicaciones seleccionadas

## Para ver la lista completa, ver mi perfil [ORCID](https://orcid.org/0000-0003-3203-2106) \faIcon{mouse} o [Google Scholar](https://scholar.google.com/citations?user=WJqqnIQAAAAJ&hl=es) \faIcon{mouse}

```{r}
tribble(
  ~ article, ~ Year, ~ journal, ~ autores,
  "A comparative study of soil metal concentrations in Chilean urban parks using four pollution indexes", "2022", "Applied Geochemistry", "Alejandra S.Vega, Guillermo Arce, Javier I.Rivera, Sara E.Acevedo, SoniaReyes-Paecke, Carlos A. Bonilla, Pablo Pastén",
  "Unveiling soil temperature reached during a wildfire event using ex-post chemical and hydraulic soil analysis", "2022", "Science of The Total Environment", "Sofía I.Martínez, Cristina P.Contreras, Sara E.Acevedo, Carlos A.Bonilla",
  "Testing the integral suspension pressure method for soil particle size analysis across a range of soil organic matter contents", "2021", "International Agrophysics", "Sara E. Acevedo, Cristina P. Contreras, Carlos J. Ávila 1, Carlos A. Bonilla"
) %>% 
  detailed_entries(article,Year,journal,autores)
```

# \faIcon{medal} Distinciones

* Beca ANID Doctorado Nacional 2016
* Beca ANID/ Becas Chile Magíster Extranjero 2012

# \faIcon{heart} Voluntariado

* [R-Ladies Chile desde 2018](https://vimeo.com/rladieschile)  \faIcon{mouse}
* Generación de contenido en [Laboratorio de Biofísica de Suelos UC](https://www.youtube.com/channel/UCtpWXCy2NDEWpdeGLoyHmBg) \faIcon{mouse}

# \faIcon{comment} Referencias

* Dr. Manuel Bugueño: Gerente Desalsolar SPA \faIcon{mail-bulk} buguenomanuel at gmail.com 
* Dra. Alejandra Vega: Postdoctorado CEDEUS \faIcon{mail-bulk} asvega at uc.cl
* Dr. Carlos Bonilla: Director Tesis Doctoral \faIcon{mail-bulk} cbonilla at ing.puc.cl

